臺灣宜蘭地方法院刑事判決　　　　　　　　　　　　　　九十年度易字第六九四號
　　公　訴　人　臺灣宜蘭地方法院檢察署檢察官
　　被　　　告　甲○○
右列被告因違反毒品危害防制條例案件，經檢察官提起公訴（九十年度毒偵字第一四
六六、一四○七號、九十年度毒偵緝字第二六四號），及移送併辦（九十年度毒偵字
第一四五二號），本院判決如左：
    主  文
甲○○施用第一級毒品，累犯，處有期徒刑捌月。
    事  實
一、甲○○前因違反麻醉藥品管理條例、妨害自由等罪，於民國八十六年六月十二日
    假釋出獄，刑期至同年十二月七日屆滿，以已執行論。又因施用毒品案件，經臺
    灣宜蘭地方法院檢察署檢察官聲請本院裁定送觀察、勒戒後，認無繼續施用毒品
    之傾向，由該署檢察官於八十八年十一月十五日以八十八年度偵字第三三三號為
    不起訴處分確定。詎甲○○仍不知悔改，復基於施用第一級毒品海洛因（下稱海
    洛因）抵癮之犯意及施用第二級毒品安非他命（下稱安非他命）抵癮之概括犯意
    ，自九十年五月十一日往前回溯九十六小時內某時起，至同年十一月二日下午四
    、五時許止，平均間隔每星期一次，以錫箔紙燃燒之方式，在宜蘭縣礁溪鄉○○
    路一六六號住處內連續施用安非他命多次；復於上開期間之內即九十年九月二十
    五日二十二時往前回溯二十六小時內某時，在上開住處內，於施用安非他命之際
    ，同時施用海洛因一次。嗣分別為警於九十年五月十一日、同年七月二十三日、
    同年九月二十五日、同年十月十日、同年十一月三日查獲，經採集尿液送鑑定之
    結果，呈嗎啡及安非他命陽性反應，始查獲上情。並經臺灣宜蘭地方法院檢察署
    檢察官聲請，本院以九十年度毒聲字第六七八號裁定送觀察、勒戒後，認有繼續
    施用毒品傾向。
二、案經宜蘭縣警察局、宜蘭縣警察局宜蘭分局及台北市警察局萬華分局報告臺灣宜
    蘭地方法院檢察署檢察官偵查起訴及移送併辦。
    理  由
一、訊據被告甲○○固坦承自九十年六月間某日起，至同年十一月二日下午四、五時
    止，平均間隔每星期一次，以錫箔紙燃燒之方式，施用安非他命多次，惟辯稱，
    伊並沒有施用海洛因之犯行，而可能係因為拿錯藥，所以才將海洛因和安非他命
    混在一起施用云云。惟查：本件被告甲○○雖辯稱僅有施用安非他命犯行之習慣
    ，但於本院審理中自承：伊可能是拿錯藥，但發現可能是海洛因就和安非他命混
    在一起施用等語（參本院九十一年一月三十日審判筆錄）。足認被告客觀上於施
    用安非他命之際，即有認識其中摻有毒品海洛因，且被告分別為警於九十年五月
    十一日、同年七月二十三日、同年九月二十五日、同年十月十日、同年十一月三
    日查獲，並於查獲後採集其尿液送鑑之結果，除就九十年九月二十五日二十二時
    查獲當日採集之尿液，呈嗎啡及安非他命陽性反應外，其餘均呈安非他命陽性反
    應，有慈濟大學濫用藥物檢驗中心檢驗總表四紙及台北市療養院煙毒尿液檢驗報
    告書一紙附卷可佐，足證被告自九十年五月十一日往前回溯九十六小時內某時起
    ，至同年十一月二日下午四、五時許止，施用安非他命多次之事實；另於同年九
    月二十五日二十二時往前回溯二十六小時內某時，施用海洛因之事實。又被告前
    因施用毒品案件，經臺灣宜蘭地方法院檢察署檢察官聲請本院裁定送觀察、勒戒
    後，認無繼續施用毒品之傾向，由該署檢察官於八十八年十一月十五日以八十八
    年度偵字第三三三號為不起訴處分確定。有上開本院裁定書及臺灣高等法院被告
    全國前案紀錄表及臺灣高等法院檢察署刑案紀錄簡復表各一份存卷足憑，其於五
    年內再有本件違反毒品危害防制條例第十條之犯行，經本院裁定送觀察勒戒後，
    認有繼續施用毒品傾向，則有本院九十年度毒聲字第六七八號裁定及臺灣宜蘭看
    守所附設勒戒處所九十年十一月二十一日（九十）宜所附勒德總字第五八六號函
    送之證明書各一份附卷可參。本件事證已臻明確，被告施用毒品犯行洵堪認定，
    應依法論科。
二、核被告所為，係犯毒品危害防制條例第十條第一項施用海洛因罪及同條第二項施
    用安非他命罪。而其施用毒品前之所持有第一、二級毒品之低度行為，業已分別
    為施用毒品之高度行為所吸收，均不另論罪。被告先後多次施用安非他命抵癮之
    犯行，時間緊接，方法相同，觸犯構成要件相同之罪，顯係基於概括犯意為之，
    應依刑法第五十六條連續犯之規定，論以一罪，並加重其刑。又被告以一施用行
    為，同時施用海洛因及安非他命，觸犯構成要件不相同之施用海洛因罪及施用安
    非他命罪，為想像競合犯，應從一重之施用海洛因罪論處。公訴人移送併辦部分
    ，因與起訴事實間，具有裁判上一罪關係，是為起訴效力所及，本院應併予審判
    ，附此敘明。次查，被告前因違反麻醉藥品管理條例、妨害自由等罪，於民國八
    十六年六月十二日假釋出獄，刑期至同年十二月七日屆滿，有上開臺灣高等法院
    被告全國前案紀錄表及台灣高等法院檢察署刑案紀錄簡復表各一紙在卷可資佐憑
    ，其於有期徒刑執行完畢後五年內再犯有期徒刑以上之本罪，應依刑法第四十七
    條累犯之規定，加重其刑。審酌被告歷經毒品危害防制條例觀察勒戒之先行程序
    助其戒毒毒癮後，不啻未見成效，竟於再犯後，經觀察、勒戒程序認有繼續施用
    毒品之傾向，顯見其已無法依憑己力拔除毒癮，實有處以較長刑期予之隔離之必
    要，方得為其遠離毒害，惟念其坦承犯行，態度良好等一切情狀，量處如主文所
    示之刑，以資警懲。
據上論斷，應依刑事訴訟法第二百九十九條第一項前段，毒品危害防制條例第十條第
一項、第二項，刑法第十一條前段、第五十六條、第五十五條、第四十七條判決如主
文。
本案經檢察官林慧到庭執行職務
中      華      民      國    九十一    年      二      月      八      日
                              臺灣宜蘭地方法院刑事第二庭
                審判長法  官  黃  永  勝
                                          法  官  郭  顏  毓
                                          法  官  辜  漢  忠
右正本證明與原本無異。
如不服本判決，應於判決送達後十日內向本院提出上訴狀。（應附繕本）
                                          書記官  林  秀  麗
中      華      民      國    九十一    年      二      月     十八     日
附錄本案論罪科刑法條全文：
毒品危害防制條例第十條
施用第一級毒品者，處六月以上五年以下有期徒刑。
施用第二級毒品者，處三年以下有期徒刑。
